臺灣高雄地方法院民事裁定          100年度司家聲字第497號
聲  請  人  蘇志成律師即被繼承人徐淨之遺產管理人
上聲請人聲請核定遺產管理人報酬事件，本院裁定如下：
    主  文
聲請人任被繼承人徐淨（男，民國○○○年○○月○○○日生，
身分證統一編號：Ｚ000000000號）之遺產管理人之報
酬核定為新臺幣肆萬元。
程序費用新臺幣壹仟元由被繼承人徐淨之遺產負擔。
    理  由
一、按「遺產管理人，得請求報酬，其數額由親屬會議按其勞力
    及其與被繼承人之關係酌定之。」、「依本法之規定應開親
    屬會議時，由當事人、法定代理人或其他利害關係人召集之
    。」、「親屬會議不能召開或召開有困難時，依法應經親屬
    會議處理之事項，由有召集權人聲請法院處理之。」，民法
    第1183條、第1129條、第1132條第2 項前段分別定有明文。
二、本件聲請意旨略以：聲請人前經本院100 年度司財管字第86
    號民事裁定選任為被繼承人徐淨之遺產管理人，業已清查被
    繼承人之遺產並接管，另亦依法聲請對被繼承人徐淨之債權
    人及受遺贈人為公示催告，茲因法務部行政執行署高雄行政
    執行處來函，令其陳報職務執行之相關費用，且本件被繼承
    人無親屬會議可資酌定管理遺產之報酬，另聲請人管理本件
    遺產事宜已支出公示催告聲請費用1,000 元、公示催告需再
    刊登報紙費用400 元及本件聲請費1,000 元，爰依民法第11
    83條規定，及參酌「代管無人承認繼承遺產作業要點」第14
    條第3 項規定，管理報酬之請求標準，為遺產現值百分之一
    ，暨現今律師承辦案件收費行情，聲請本院裁定本件遺產管
    理報酬為42,400元。
三、經查：
  (一)本件被繼承人死亡後，其繼承人均已拋棄繼承權，且未經親
    屬會議選定遺產管理人，經本院選任聲請人為被繼承人之遺
    產管理人乙節，有本院99年度司財管字第149 號民事裁定暨
    確定證明書附卷可稽，堪信為真實。準此，聲請人顯難召開
    親屬會議酌定其管理遺產之報酬，是其本於利害關係人之地
    位，聲請本院酌定報酬，洵屬有據。
  (二)聲請人主張之前揭事實，另據其提出財政部高雄市國稅局財
    產歸屬資料清單、98及99年度綜合所得稅各類所得資料清單
    、本院100 年度司財管字第86號民事裁定、公示催告聲請狀
    、法務部行政執行署高雄行政執行處100 年10月19日雄執庚
    98年牌照稅執字第00148017號函、本院自行收納款項統一收
    據為證，堪信為真實。
  (三)本院審酌：本件被繼承人徐淨並無遺產，有財政部高雄市國
    稅局財產歸屬資料清單附卷可參，其債權人有高雄市東區稅
    捐稽徵處，另聲請人業已查詢被繼承人遺產狀況、聲請對被
    繼承人之債權人及受遺贈人為公示催告等管理遺產行為；且
    考量聲請人處理上開事務及後續所需時間之久暫、耗費人力
    之程度及各債權人受償權利之保障等一切情狀，認聲請人任
    被繼承人遺產管理人之報酬金額核定為40,000元（含已代墊
    費用），即屬適當，爰酌定如主文第1 項所示。至「代管無
    人承認繼承遺產作業要點」第14點第3 項規定，以管理遺產
    報酬不得低於遺產現值百分之一為計算標準，僅供法院斟酌
    ，尚非為據以論酬之依據，附此敘明。
四、末按依法應由關係人（包括聲請人、相對人及其他利害關係
    人）負擔費用者，法院裁定命關係人負擔時，應一併確定其
    數額，非訟事件法第24條第1 項所明定。經核本件聲請事件
    ，應徵之程序費用為1,000 元，依非訟事件法第157 條規定
    ，應由遺產負擔，爰併予確定如主文第2 項所示，附此敘明
    。
五、依非訟事件法第157 條、第24條第1 項，裁定如主文。
六、如對本裁定抗告，須於裁定送達後10日之不變期間內，向本
    院提出抗告狀，並繳納抗告費1,000元。
中    華    民    國    100   年     11    月    16   日
                  家事法庭  司法事務官   鍾仕傑